【裁判字號】    87,訴,1684
【裁判日期】    890315
【裁判案由】    違反稅捐稽徵法等
【裁判全文】
臺灣高雄地方法院刑事判決                        八十七年度訴字第一六八四號
    公  訴  人  臺灣高雄地方法院檢察署檢察官
    被      告  乙○○
    選任辯護人  張賜龍
                鄭夙芬
右列被告因違反稅捐稽徵法等案件，經檢察官提起公訴（八十六年度偵字第二七三四
一號），本院判決如左：
    主  文
乙○○公司負責人為納稅義務人，以詐術逃漏稅捐，處有期徒刑貳月，緩刑貳年。
    事  實
乙○○（原名蔡文蒂）係威武交通材料有限公司（下簡稱威武公司）負責人，明知威
武公司納稅義務人於八十五年二月十七日向日商DAIKYO DIESEL CO.LTD購買進口之汽
車渦輪增壓器十個，實際總價為新台幣七十四萬元，竟持日商虛偽記載總價十八萬元
之統一發票，於八十五年二月二十四日向財政部高雄關稅局報運進口時，在ＢＦ／八
五／二０二／０００二七號進口報單虛偽填載為十八萬元，而以詐術逃漏稅捐三萬六
千五百四十元。案經財政部高雄關稅局移送台灣高雄地方法院檢察署檢察官偵查起訴
。
    理  由
一、訊據被告乙○○矢口否認威武公司有逃漏稅捐犯行，辯稱系爭汽車渦輪增壓器係
    日商公司之庫存品，故以低價購買，並無虛報之情事等語。惟查右揭事實，業據
    財政部高雄關稅局函敘甚詳，並有進口報單一紙、十八萬元發票一紙及財政部關
    稅總局驗估處函附送（八五）驗外東字第四六號駐外單位查價簽復函、七十四萬
    元發票附卷可稽，且經證人即財政部高雄關稅局職員甲○○證述明確。至證人即
    日商公司職員林五郎在本院固證述系爭汽車渦輪增壓器係日商公司之庫存品，故
    以十八萬元低價出售，又公司為獲得退稅款，乃另出具七十四萬元發票等語，然
    證人林五郎既未否認七十四萬元發票之真正，且證人林五郎就其如何獲得退稅款
    及申報退稅等文件資料，均未能提出以資佐證，證人林五郎之證言顯難信為真正
    。從而被告所辯，不足採取，被告犯行堪以認定。
二、核被告所為，係違反稅捐稽徵法第四十一條之罪，而依同法第四十七條論處。爰
    審酌被告前尚無不良素行，有台灣高雄地方法院檢察署刑案資料查註紀錄表在卷
    足憑，且其逃漏稅非鉅，惟犯後未坦承錯誤等一切情狀，量處如主文所示之刑。
    又被告前未曾受有期徒刑以上刑之宣告，因一時失慮，偶罹刑典，經此刑之宣告
    後，應知警惕而無再犯之虞，本院因認暫不執行其刑為當，予以宣告緩刑二年，
    用啟自新。
三、公訴意旨另以：被告持日商虛偽記載總價十八萬元之統一發票，於八十五年二月
    二十四日向財政部高雄關稅局報運進口時，在ＢＦ／八五／二０二／０００二七
    號進口報單虛偽填載為十八萬元，而以詐術逃漏稅捐三萬六千五百四十元，亦涉
    犯刑法第二百十六條、第二百十五條行使業務上登載不實文書罪嫌。惟查被告係
    威武交通材料有限公司負責人，而威武公司係從事交通材料有關業務，故被告於
    進口材料時，依規定填載進口報單，即非本於業務上作成之文書，亦非附隨其業
    務而製作，被告此部分行為，尚與刑法第二百十六條、第二百十五條行使業務上
    登載不實文書罪構成要件不符。然公訴人認此部分犯行與上開有罪部分，係屬牽
    連犯裁判上一罪之關係，故不另為無罪諭知。
四、公訴人移送併辦意旨略以：被告為納稅義務人威武公司之負責人，於八十四年九
    月十四日、十一月二十四日向財政部高雄關稅局報運進口時，在ＢＦ／ＣＡ／八
    四／二０二／０００七八、ＢＦ／ＣＡ／八四／二０二／０００九七號進口報單
    虛報交易價格，而以詐術逃漏稅捐，亦涉違反稅捐稽徵法第四十一條之罪嫌，而
    應依同法第四十七條論處。惟被告非納稅義務人，故無所謂基於概括犯意逃漏稅
    捐，被告應成立多次罪刑，是此部分與上開有罪部分非屬連續犯裁判上一罪關係
    ，自無從併辦。
據上論斷，應依刑事訴訟法第二百九十九條第一項前段、稅捐稽徵法第四十一條、第
四十七條、刑法第十一條前段、第七十四條第一款，判決如主文。
中      華      民      國    八十九    年      三      月      十五    日
                                  臺灣高雄地方法院刑事第一庭
                                      法  官 郭玫利
右正本證明與原本無異。
如不服本判決，應於判決送達後十日內，向本院提出上訴狀。
                                      書記官 許玉城
中    華    民    國    八十九    年      三      月       十五      日


司法院資訊處製作；財團法人民間司法改革基金會備份。
